fi: Ajolelun työntötapa: Akkukäyttöinen; Sähkö; Manuaalinen; Polkimet; Työntö; Hinaus; Muu
pl: Typ napędu zabawki jeżdżącej: Zasilanie akumulatorowe; Elektryczny; Ręczny; Pedał; Przycisk; Pakuły; Inne
vi: Loại động cơ đẩy đồ chơi cưỡi ngựa: Chạy bằng ắc quy; Xe lăn điện; Xe lăn thủ công; Bàn đạp; Đẩy; Dắt; Khác
zh-CN: 骑乘玩具推进类型: 电池供电; 电动; 手动; 踏板; 推; 拖; 其他
fr: Type de propulsion du jouet à chevaucher: Alimenté par batterie; Électrique; Manuel; Pédale; Pousser; Remorquer; Autre
ro-RO: Tip de propulsie jucărie de încălecat: Alimentat cu baterie; Electrică; Manual; Pedală; Împingere; Remorcare; Altele
en: Riding toy propulsion type: Battery-powered; Electric; Manual; Pedal; Push; Tow; Other
nb: Fremdriftstype for rideleker: Batteridrevet; Elektrisk; Manuell; Pedal; Trykk; Slep; Annet
da: Fremdriftstype til kørelegetøj: Batteridrevet; Elektrisk; Manuel; Pedal; Skub; Bugser; Andet
pt-BR: Tipo de propulsão de brinquedo de passeio: Alimentado por bateria; Elétrica; Manual; Pedal; Push; Rebocar; Outro
pt-PT: Tipo de propulsão de brinquedo de cavalgar: Alimentado por bateria; Elétrico; Manual; Pedal; De empurrar; Rebocar; Outro
tr: Binicilik oyuncağı tahrik tipi: Pille çalışan; Akülü; Manuel; Pedallı; İtmeli; Çekme; Diğer
de: Antriebsart des Fahrspielzeugs: Batteriebetrieben; Elektrisch; Manuell; Pedal; Druck; Abschleppen; Sonstiges
nl: Aandrijvingstype rijdend speelgoed: Werkt op batterijen; Elektrisch; Handmatig; Pedaal; Duwen; Slepen; Andere
sv: Framdrivningstyp ridleksak: Batteridriven; Elektrisk; Manuell; Pedal; Tryck; Bogsera; Övrigt
sl-SI: Vrsta pogona jahalne igrače: Baterije; Električna; Ročno; Pedal; Potisni; Vleka; Drugo
th: ประเภทแรงขับของเล่นแบบขี่: ใช้พลังงานจากแบตเตอรี่; ไฟฟ้า; มือเข็น; แป้นเหยียบ; ดัน; พ่วง; อื่นๆ
hr-HR: Vrsta pogona igračke za jahanje: Na baterije; Električno; Ručno; Pedala; Guranje; Vuča; Ostalo
es: Tipo de propulsión de juguete para montar: Funciona con baterías; Eléctrico; Manual; Pedal; Empuje; Remolcar; Otros
hu: Gyermek jármű meghajtásának típusa: Elemmel működő; Elektromos; Manuális; Pedálos; Tolható; Húzható; Egyéb
sk-SK: Typ pohonu jazdeckej hračky: Napájaný batériou; Elektrický; Manuálny; Pedál; Tlačiť; Ťahať; Iné
it: Tipo di propulsione del gioco cavalcabile: Alimentato a batteria; Elettrico; Manuale; Pedale; Spinta; Traino; Altro
zh-TW: 騎乘玩具推進類型: 電池供電; 電動式; 手動; 踏板; 推; 拖; 其他
ko: 탑승용 장난감 추진 방식: 배터리 구동; 전자식; 수동; 페달; 푸시; 끌기; 기타
bg-BG: Тип задвижване на играчка за яздене: Захранване с батерии; Електрически; Ръчен; Педал; Натискане; Теглене; Други
lt-LT: Žaislinių judėjimo priemonių varomosios jėgos tipas: Maitinamas akumuliatoriumi; Elektrinis; Rankinis; Pedaliniai; Stumiami; Velkami; Kita
cs: Typ pohonu jízdní hračky: Napájení z baterií; Elektrický; Ruční; Šlapací; Tlačení; Vlek; Jiné
ru: Тип движения толокара: Питание от батареи; Электрический; Ручной; Педальный; Толкаемый; Буксировка; Другой
el: Τύπος προώθησης παιχνιδιού ιππασίας: Τροφοδοτούμενο από μπαταρίες; Ηλεκτρικό; Μη αυτόματος; Πετάλι; Κουδούνι με κουμπί; Ρυμούλκηση; Άλλο
ja: 乗用玩具の推進タイプ: バッテリー駆動; 電気; 手動; ペダル; プッシュ; トー; その他